# 长投合并

提问人：dongjiaoji 时间：2021-06-18 21:28:11
请教各位老师：
（ 1 ）A公司收购B公司5%，C公司收购B公司95%，A公司100%持有C公司。
那么合并报表的商誉=支付对价-B公司的所有者权益；还是=（支付对价-B公司的所有者权益）*0.95？
（ 2 ）第二年 C转46%给A。A公司持有B公司51%，C公司持有B公司49%。对于单体A来说，确认资本公积=B期末所有者权益*0.51+商誉-A账上确认的长投金额（即支付的对价）是吗？

回答人：chenyiwei
1 、如果A、C收购B的股权是同时发生的，且C可控制B，则C的合并报表层面的商誉按95%股权比例计算，A的合并报表层面再补充确认5%股权对应的商誉。
如果A先收购100%股权再将95%股权转给C（不构成一揽子交易），则C的合并报表层面需完整下推A合并报表层面的商誉，即按100%确认。
2 、第二年C转46%给A，对A而言并非企业合并（A原本就通过C控制B）。A的个别报表层面直接按支付给C的对价款确认该46%股权投资的成本。A的单体层面不涉及资本公积影响。